# 以土地使用权出资，权益法核算的长投成本含税费吗

提问人：vivienne007 时间：2020-04-05 15:05:52
请问，公司以土地使用权出资，投资联营企业，持股40%，权益法核算的长投成本，包含土地使用权价值和相关税费（土地出资相关的土增、增值税、印花税）
联营企业公司章程中对出资额没有包含这部分税费，联营企业的报表实收资本也没有包含土地相关税费，本公司年末按持股比例40%计算的联营企业净资产份额，少了这部分税费，勾稽不上。
权益法核算的长投是否应该含税费，如果不含，相关税费怎么进行账务处理。
谢谢！

回答人：chenyiwei
一般认为，以土地对联营企业出资是具有商业实质的。相应地，与土地出资相关的土地增值税和印花税应计入当期损益，构成资产处置损益的组成部分，不应计入投资成本。所以你的问题不存在。